【裁判字號】    97,訴,971
【裁判日期】    970603
【裁判案由】    給付貨款
【裁判全文】
臺灣臺中地方法院民事判決  97年度訴字第971號
原      告  福懋油脂股份有限公司
法定代理人  乙○○
訴訟代理人  徐文宗律師
複  代理人  甲○○
被      告  丙○○
上列當事人間給付分期買賣價金事件，本院於97年5月20日言詞
辯論終結，判決如下
    主    文
被告應給付原告新臺幣捌拾玖萬肆仟玖佰壹拾壹元，及自九十六
年二月二十五日起至清償日止，按年息百分之五計算之利息。
原告其餘之訴駁回。
訴訟費用（除減縮部分外）由被告負擔百分之九十九，餘由原告
負擔。
本判決原告勝訴部分於原告以新臺幣貳拾玖萬捌仟元為被告供擔
保後得假執行，但被告如於假執行程序實施前，以新台幣捌拾玖
萬肆仟玖佰壹拾壹元為原告預供擔保，得免為假執行。
原告其餘假執行之聲請駁回。
    事  實  及  理  由
一、程序方面：
    按訴狀送達後，原告不得將原訴變更或追加他訴，但減縮應
    受判決事項之聲明者，不在此限，民事訴訟法第255條第1項
    第3款定有明文。本件原告起訴時原聲明：(1)被告應給付原
    告新台幣（下同）90萬9,911元，及自96年2月25日起至清償
    日止，按年息百分之五計算之利息，(2)願供擔保請准宣告假
    執行；嗣於本院審理中減縮聲明為：(1)被告應給付原告90萬
    4,911元，及自96年2月25日起至清償日止，按年息百分之五
    計算之利息，(2)願供擔保請准宣告假執行。揆諸前述規定，
    原告之減縮聲明，依法應予准許。
二、原告主張略以：被告丙○○自民國95年10月20日起向原告購
    買飼料，並訂立買賣合約書，約定每筆買賣之付款日期，以
    買方簽發之票據到期日為準，未付票據者，以標的物交付後
    15日為付款日，自95年12月22日起至96年2月9日之貨款總計
    122萬5,836元，屆期未獲付款，經原告以存證信函催告後，
    迄今尚積欠90萬4,911元，爰依買賣之法律關係，請求被告
    給付貨款等語；並聲明：(1)被告應給付原告90萬4,911元，
    及自96年2月25日起至清償日止，按年息百分之五計算之利
    息，(2)願供擔保請准宣告假執行。
三、被告則以：被告積欠之貨款金額應為89萬4,911元，而非90
    萬4,911元，被告並未同意支付利息1萬元，另被告僅能每月
    清償5,000元至1萬元等語，資為抗辯；並聲明：(1)駁回原告
    之訴及假執行之聲請，(2)如受不利判決，請准供擔保免為假
    執行。
四、原告主張被告自95年10月20日起向原告購買飼料，並訂立買
    賣合約書，約定每筆買賣之付款日期，以買方簽發之票據到
    期日為準，未付票據者，以標的物交付後15日為付款日，自
    95年12月22日起至96年2月9日之貨款總計122萬5,836元，經
    原告以存證信函催告後，迄今尚積欠89萬4,911元之事實，
    業據原告提出買賣契約書、對帳單、存證信函各1份、發票
    12紙及出貨單16紙（均影本）為證，經核相符，且為被告所
    自認，自堪信為真實。
五、按買受人對於出賣人，有交付約定價金之義務；給付有確定
    期限者，債務人自期限屆滿時起，負遲延責任；民法第367
    條及第229條第1項分別定有明文。查被告既自承積欠原告貨
    款89萬4,911元，則原告請求被告如數給付貨款，洵屬有據
    。又兩造所簽訂之買賣合約第4條約定「付款日期：以買方
    簽發之票據到期日為準，未付票據者，以標的物交付後15日
    為付款日」，此有買賣合約書影本在卷可佐。本件被告所積
    欠者係自95年12月22日起至96年2月9日之貨款，是原告另請
    求被告應自96年2月25日起至清償日止，按法定利率年息百
    分之五計算之利息，亦屬有據。
六、至於原告另請求被告給付利息1萬元部分，原告雖陳稱係因
    被告積欠貨款已有一段時間，被告同意分期清償利息5,000
    元，共有二期云云。惟此為被告所否認，依民事訴訟法第
    277條前段之規定，原告應就其主張有利於己之事實，應負
    舉證之責任，然原告並未舉證以實其說，自無法為有利於原
    告之認定。
七、從而，原告依買賣之法律關係，請求被告給付89萬4,911 元
    ，及自96年2月25日起至清償日止，按年息百分之五計算之
    利息部分，為有理由，應予准許；超過部分即屬無據，應予
    駁回。
八、兩造均陳明願供擔保，聲請宣告假執行或免為假執行，就原
    告勝訴部分，核均無不合，爰分別酌定相當之擔保金額准許
    之；至於原告敗訴部分，其假執行之聲請即失所依附，應予
    駁回。
九、結論：原告之訴為一部有理由，一部無理由，依民事訴訟法
    第79條、第390條第2項、第392條第2項，判決如主文。
中    華    民    國    97    年    6     月    3     日
                  民事第四庭    法  官  陳文燦
正本係照原本作成。
如對本判決上訴，須於判決送達後20日內向本院提出上訴狀。
中    華    民    國    97    年    6     月    3     日
                                書記官  鄭淑英


司法院資訊處製作；財團法人民間司法改革基金會備份。
